

DIEGO FAGUNDEZ ANALISTA QA

+54 11 6051 8371 dfagundezz@gmail.com www.dfagundez.com www.linkedin.com/in/dfagundez/

Información Personal

Diego Federico
Fagundez Vasconcellos
+54 11 6051 8371
dfagundezz@gmail.com
Ricardo Rojas 1796
Grand Bourg, Buenos Aires
Argentina
31 años
Casado
Uruguayo
95621464

Habilidades

Análisis - Organización Negociación - Creatividad

Conocimientos

Desarrollo de software y testing

Scrum - Selenium - SQL - Python Nodejs - Cypress - Jenkins - Jira

Sistemas operativos

Windows - Linux - Mac OS

Oficina

Microsoft Office - Google Docs

Programación y Diseño web

HTML5 - CSS3 - PHP - MySQL Javascript - Bootstrap

Ecommerce

Magento - Django - Vtex

Diseño

Firework - Photoshop

Idiomas

Español: Nativo

Inglés: Básico/Intermedio

Portugués: Básico

Objetivos

Mi objetivo principal, entre otros, es adquirir experiencia en lo que respecta al ámbito de mis estudios. Desempeñar de la mejor manera la actividad que me toque realizar poniendo en práctica mis habilidades y desafiarlas para mejorar.

Experiencia

Analista QA

FEBRERO 2019 - ACTUALIDAD | Glamit Argentina

Análisis de requerimientos. Diseño, ejecución y documentación de casos de prueba. Detectar y reportar nuevos errores y/o fallas. Seguimiento de errores. Puesta en producción, y hacer el seguimiento de los temas reportados hasta su cierre.

Help Desk

DICIEMBRE 2016 - FEBRERO 2019 | TeleRed Argentina

Soporte técnico sobre el servicio ofrecido, televisión, Internet y telefonía. La experiencia adquirida es la comunicación, buena comprensión de problemas y conocimientos técnicos de redes.

Técnico satelital

ENERO 2011 - JULIO 2016 | DIRECTV Uruguay

La experiencia adquirida principalmente fue la capacidad de análisis y resolución de problemas. Negociación con el cliente y empatía.

Estudios

QA Specialist Tester

JUNIO 2018 - DICIEMBRE 2018 Educación IT

Bachiller Tecnológico en informática

MARZO 2009 - DICIEMBRE 2013 Universidad del trabajo del Uruguay

Talleres

Negociación II

MARZO 2012 - ABRIL 2012 Lugar: CMI International Group

Teoría y Herramientas de negociación Harvard

MARZO 2012 - ABRIL 2012 Lugar: CMI International Group